【裁判字號】    99,補,380
【裁判日期】    991108
【裁判案由】    確認委任關係不存在
【裁判全文】
臺灣基隆地方法院民事裁定               99年度補字第380號
原      告  財團法人台灣省基隆市中華基督教浸信會榮光堂
法定代理人  潘陳素貞
訴訟代理人  陳培仁律師
被      告  施仁誠
上列當事人間請求確認委任關係不存在事件，本院裁定如下：
    主  文
本件訴訟標的價額核定為新臺幣壹佰柒拾陸萬捌仟壹佰元。
原告至遲應於前開核定訴訟標的價額之裁定確定後五日內，向本
院補繳第一審裁判費新臺幣壹萬捌仟伍佰貳拾元，如未依期補
正，即以裁定駁回其訴。
    理  由
一、按以一訴主張數項標的者，其價額合併計算之，民事訴訟法
    第77條之2第1項前段定有明文。原告提起本件訴訟之聲明原
    有3項，經本院於民國99年10月12日裁定命查報3項聲明之訴
    訟標的價額，原告於99年10月20 日具狀撤回第2項聲明，並
    陳報被告擔任原告之牧師職務，每月領取薪資新臺幣（下同
    ）6萬元，另請求被告返還之牧師館最新課稅現值為118,100
    元，說明如下：
  (一)確認原告與被告間委任關係不存在部分：此部分非基於親屬
    關係或身分上之權利有所主張，核屬財產權之訴訟，原告雖
    陳報被告擔任原告之牧師職務，每月領取薪資 6萬元，然本
    件非如確認僱傭關係存在之訴，可得以權利存續期間或推定
    期間之收入總數為計算，本件消極確認之訴之法律關係價額
    應認為不能核定，依民事訴訟法第77條之12之規定，自應核
    定其訴訟標的價額為165萬元。
  (二)被告應將坐落基隆市○○路 297號之「牧師館」房舍及辦公
    室騰空遷讓交還原告部分：上開建物最新課稅現值為118,10
    0 元，有原告所提房屋稅籍證明書可憑，爰據以核定此部分
    訴訟標的之價額為118,100元。
二、按「因財產權而起訴，其訴訟標的之金額或價額在新台幣十
    萬元以下部分，徵收一千元；逾十萬元至一百萬元部分，每
    萬元徵收一百元；逾一百萬元至一千萬元部分，每萬元徵收
    九十元；逾一千萬元至一億元部分，每萬元徵收八十元；逾
    一億元至十億元部分，每萬元徵收七十元；逾十億元部分，
    每萬元徵收六十元；其畸零之數不滿萬元者，以萬元計算。
    」民事訴訟法第七十七條之十三定有明文。又依「臺灣高等
    法院民事訴訟、非訟事件、強制執行費用提高徵收數額標準
    」，規定，訴訟標的之金額或價額逾十萬元部分，加徵原定
    數額10分之1。本件訴訟標的之價額合併為1,768,100元（計
    算式：1,650,000元＋118,100元＝ 1,768,100元），應徵第
    一審裁判費18,523元。
三、當事人對於本院核定訴訟標的價額之裁定，得於10日內抗告
    。故原告至遲應於本院前開核定訴訟標的價額之裁定確定後
    5 日內，向本院補繳第一審裁判費18,523元。如逾期未補繳
    ，即以裁定駁回其訴。
四、依民事訴訟法第77條之1、第249條第 1項但書規定，裁定如
    主文。
中    華    民    國    99    年    11    月    8     日
                  民事庭法  官  陳湘琳
以上正本係照原本作成。
如不服本裁定關於核定訴訟標的價額部分，應於送達後10日內向
本院提出抗告狀，並繳納抗告費新臺幣 1,000元；其餘關於命補
繳裁判費部分，不得抗告。
中    華    民    國    99    年    11    月    8     日
                        書記官  張慧儀

司法院資訊處製作；財團法人民間司法改革基金會備份。
